台灣基隆地方法院刑事判決　　　　　　　　　　　　　　九十年度訴字第六三五號
　　公　訴　人　臺灣基隆地方法院檢察署檢察官
　　被　　　告　甲○○
右列被告因違反毒品危害防制條例案件，經檢察官提起公訴（九十年度毒偵字第一四
七二號），本院判決如左：
    主  文
甲○○施用第一級毒品，累犯，處有期徒刑壹年。
扣案第一級毒品海洛因殘渣之針筒壹支應沒收銷毀。
    事  實
一、甲○○前於民國八十六年間因違反麻醉藥品管理條例案件，經台灣基隆地方法院
    判處有期徒刑四月確定，並於八十六年十月三十日易科罰金執行完畢，復於八十
    七年間因施用第二級毒品，經本院以八十七年毒聲字第一一二號裁定觀察勒戒，
    認無繼續施用毒品傾向，而經台灣基隆地方法院檢察署以八十七年度偵字第二七
    一四、二七五四號不起訴處分確定，另又於八十九年間施用第一級毒品，經本院
    以八十九年度毒聲字第一八０六號裁定觀察勒戒後，認有繼續施用毒品傾向，而
    另經本院以八十九年度毒聲字第一九四四號裁定強制戒治，又其該次犯行並經台
    灣基隆地方法院檢察署檢察官提起公訴，經本院於八十九年十一月十三日以八十
    九年度訴字第七０二號判處有期徒刑十月確定，目前尚未執行，竟不知悔改，又
    於九十年七月二十六日十九時二十分採尿前回溯二十四小時內，在不詳地點，施
    用第一級毒品海洛因，為警於九十年七月二十六日九時二十分許，在基隆市○○
    路二九號礦工醫院內查獲，並扣得其所有之內含海洛因殘渣之針筒壹支。
二、案經基隆市警察局第二分局報請臺灣基隆地方法院檢察署檢察官偵查起訴。
    理  由
一、訊據被告甲○○矢口否認有施用第一級毒品海洛因之犯行，並辯稱：尿液中檢驗
    出嗎啡反應可能為礦工醫院醫治其疾病時施用藥物所致。惟查前揭犯罪事實有下
    列證據為證：
（一）被告為警查獲時所採取之尿液，分別送請基隆市衛生局以酵素免疫分析法、薄
      層層析法檢驗，確有嗎啡陽性反應（海洛因於人體內會代謝成嗎啡，因此涉嫌
      海洛因之吸食者，係檢驗其尿液中之嗎啡反應），又經本院送請法務部調查局
      以螢光偏極免疫分析法、氣相層析質譜儀分析法檢驗，亦有嗎啡陽性反應，以
      上有各該局之基衛檢字第０九五八四號檢驗成績書一紙、（90）陸（一）字第
      九００七九六００號檢驗通知書一紙在卷可參。
（二）被告身上查獲之針筒一支，經送法務部調查局檢驗內有海洛因殘留，此有該局
      （90）陸（一）字」第00000000號檢驗通知書一紙在卷可參。
（三）台灣礦工醫院（90）礦醫事字第二三０號函覆稱：經查甲○○九十年七月二十
      四日入院治療十二指腸潰瘍，九十年七月二十六日出院，治療期間使用之藥物
      不含嗎啡成分等語。
（四）法務部調查局（90）陸字第九０一三三三三五號函敘明，一般人注射海洛因後
      經體內代謝約三十分鐘後，以嗎啡型態為主開始排入尿中，且以最初六至十二
      小時排泄量最多，若以日計，約有百分之八十之毒品代謝物（嗎啡）可在注射
      後二十四小時內陸續由尿中排出體外，剩餘量則可能在數日內分別排出體外。
（五）縱上被告應有施用第一級毒品海洛因要堪認定，其辯解不足採信。且應可推知
      在九十年七月二十六日十九時二十分許前二十四小時內施用第一級毒品海洛因
      。
（六）次查被告曾因二次施用毒品，均經裁定觀察、勒戒後，首次並無繼續施用途品
      傾向因此經公訴人不起訴處分確定，第二次則有繼續施用毒品傾向，不僅復經
      本院裁定應予強制戒治，並其犯行亦經提起公訴，本院判處有期徒刑十月確定
      ，有臺灣基隆地方法院檢察署檢察官八十七年度偵字第二七一四、二七五四四
      號不起訴處分書、八十九年度毒偵字第二一二０號起訴書、本院八十九年度訴
      字第七０二號判決書附卷可稽。是以被告此次犯行乃屬三犯施用毒品罪，本件
      事證明確，其犯行堪可認定，應依法論科。
二、按海洛因係第一級毒品，毒品危害防制條例第二條第二項第一款定有明文，是核
    被告所為，係犯毒品危害防制條例第十條第一項之施用第一級毒品罪。查被告前
    於民國八十六年間因違反麻醉藥品管理條例案件，經台灣基隆地方法院判處有期
    徒刑四月確定，並於八十六年十月三十日易科罰金執行完畢，此有台灣基隆地方
    法院檢察署刑案資料查註紀錄表及台灣高等法院被告全國前案紀錄表在卷可按，
    其於有期徒刑執行完畢後，五年內再犯有期徒刑以上之本罪，為累犯，應依法加
    重其刑。爰審酌被告於毒品危害防制條例公布實施前已有麻醉藥品前科，於毒品
    危害防制條例實施後，雖經觀察勒戒二次又經戒治，仍未能確實戒除施用毒品之
    惡習，審理中猶飾詞狡辯並無悔改之意等情狀，量處如主文所示之刑，以示儆懲
    。扣案內含第一級毒品海洛因殘渣為第一級毒品應沒收銷燬，而該附有殘渣之針
    筒一支因無法與海洛因分離，因此併予諭知收銷燬之。
據上論斷，應依刑事訴訟法第二百九十九條第一項前段，毒品危害防制條例第十條第
一項、第十八條第一項前段，刑法第十一條前段、第四十七條，判決如主文。
本案經檢察官林明志到庭執行職務。
中      華      民      國      九十一      年     二     月     五     日
                                  臺灣基隆地方法院刑事第二庭
                                        法  官    王  翠  芬
右正本證明與原本無異。
對於本件判決如有不服，應於收受送達後十日內，向本院提出上訴書狀，上訴於臺灣
高等法院，並按他造當事人之人數附具繕本。
                                        書記官    明  祖  斌
中      華      民      國      九十一      年     二     月     七     日
附錄論罪法條
毒品危害防制條例第十條第一項：
施用第一級毒品者，處六月以上五年以下有期徒刑。
